# 请教陈版：关于集团内各公司之间的资金往来的相关问题

提问人：www 学习 时间：2019-03-16 20:12:45
陈老师：
您好！
A 公司为集团公司，下属B 公司和C公司均为 A100% 持股企业，B和 C 公司主要进行生产，生产后的产品不对外销售，而是直接按照内部定价销售给 A 后，再统一由A 对外销售。B 和 C 公司之间会有部分内部原材料等买卖交易。请问陈老师：
1 、截止 2018 年末B 公司账面有大量的预付 C公司的货款（全部为2018 年度形成），这种情况是否合理？（初步判断：A 公司基于集团整体资金的调度，B 和 C 又都是 A 的全资子公司，所以这种情况可以不同于 B公司的其他供货商。）
2 、B 公司单体是否会有涉税风险？（初步判断：这种情况更像内部资金借贷，但是为规避利息收入带来的税务风险而实施，但是随着财税【 2019 年】20 号文的实施，企业仍然需要考虑所得税风险）
3 、A 集团内公司之间的资金借贷一直都是无息的，那么此种情况在集团内实施是否合理？
非常感谢陈老师！

回答人：chenyiwei
1 、如果超出了 B 向 C 正常采购原材料的金额和付款期限，则超出部分应看作 B 在A 的管理下向 C提供融资。需关注交易的实质。
2 、B 单体可能会因为向关联方无息拆借资金而存在被其主管税务机关进行特别纳税调整的风险。建议咨询税务专业人士。另外，考虑 B、C 的盈亏情况，分析是否存在 A 集团内部整体调整和转移税负的问题。
3 、集团内资金拆借，如果是短期资金周转，无息还可以接受，但如果金额大、占用时间长，就要考虑其合理性，会计和税务上都要进行相应的调整。